---
title: "Watermark"
author : Kartika Wulandari/Teknik Informatika/UIN Maulana Malik Ibrahim/Dosen Pembimbing = Prof.Dr.Suhartono,M.kom
date   : 30 Mei 2021
output :
        html_document :
         toc: true 
         toc_float: true 
         theme: flatly 
         css: style.css
        
---
Install Package
---
hal pertama yang harus dilakukan adalah menginstall package magick

```{r}
library(magick)
```
Read & Print Image
---

Yang kedua membaca gambar dengan fungsi image_read dan memasukkannya kedalam variable. serta menampilkannya dengan fungsi print
```{r}
img <- image_read("D:\\TUGAS\\SMT 2\\linear\\watermark\\_site\\Logo Uin Malang.png")
print(img)
```

Adding Watermark
---
Dan yang terakhir kita tinggal menambahkan watermark (berupa text) dan mengaturnya sesuai keinginan kita.
```{r}
magick::image_annotate(img, "Universitasku", location = "+200+200", degrees = 360,
size= 30, weight=800, font = "MonotypeCorsiva" , color = "#FFFFFF",
strokecolor = "transparent",  boxcolor = NULL)
```

Gambar diatas merupakan Gambar yang diberi watermark tulisan "Universitasku"

DAFTAR PUSTAKA
https://cran.r-project.org/web/packages/magick/vignettes/intro.html#Text_annotation





